# 请教陈版-吸收合并中产生的商誉属于不属于经常性损益

提问人：yuanhang0000 时间：2013-09-27 18:07:07
问题如题，请陈老师帮忙解答。

回答人：chenyiwei
确认非经常性损益的前提是：该项目属于合并利润表中的项目。 正商誉是一项资产，在初始确认时并不影响合并净利润，所以不存在认定为非经常性损益的问题。

提问人：yuanhang0000 时间：2013-09-27 18:20:12
陈老师，不好意思，发错了，是吸收合并中产生的商誉在以后期间出现减值，减值属不属于经常性损益？谢谢您的及时回复。

回答人：chenyiwei
商誉减值损失不属于非经常性损益，除非是由于自然灾害等不可抗力因素导致。